

# SOPHIE METSEMAKERS

## COORDINATRICE

La médiation numérique sous ses diverses formes devenant incontournable, j'ai réorienté mon profil professionnel en intégrant en septembre 2020 la LP MIND.

En m'appuyant sur mon expérience en centres sociaux, en accompagnement des publics fragiles, et sur mes connaissances en Inclusion Numérique, j'ai développé mes compétences en Médiation Numérique (community management, visualisation et analyse de données, gestion/création de bases de données...).

## **FORMATION**

### LP Médiations de l'information Numérique et des Données

Université Bordeaux Montaigne | 2020 - 2021

D.U Enfance. Santé et Société

Université de Bordeaux | 2009 - 2010

## **DUT Animation Sociale et Socioculturelle**

Université Bordeaux III Michel | 1997-1999 Montaigne

## FORMATIONS SPECIFIQUES

Les Bases du management | 2016
La gestion du temps | 2016
Ecoute active et Analyse transactionnelle | 2015

## COMPÉTENCES NUMÉRIQUES

- HTML 5 UP / WordPress / YESWIKI
- DataWrapper / Infogram
- Canva
- Resolve
- Illustrator/InDesign
- Trello
- Contributrice OSM
- Gestion des Réseaux Sociaux

## **EXPÉRIENCE**

## **COORDINATRICE PEDAGOGIQUE**

Centre Social et Culturel La Colline Cenon | 2009 - 2020

- Coordination d'équipe RH gestion de projets - animation d'un réseau de partenaires - animation de réunions - production d'écrits communication
- Mise en place du projet numérique au sein de la structure
- Création et pilotage du Festival Festi Family
- Réalisation de l'évaluation de la structure entre 2016 et 2019

## ANIMATRICE SOCIOCULTURELLE

Centre Social et Culturel La Colline Cenon | 1999-2009

- Gestion de projet accueil de publics production d'écrits
- Mise en place du Lieu d'Accueil Enfant Parent

Association Etincelle St germain du Puch | depuis 2016

 Accueil des publics enfants et adultes dans le cadre du Festival d'Ici Danse - visites guidées

#### **PROJETS SIGNIFICATIFS**

#### **QUARTIERS NUMERIQUES**

En partenariat avec Bordeaux Mécènes Solidaires et Emmaüs Connect | 2018

- Mise en place et animation d'ateliers numériques avec la méthode "Emmaüs Connect"
- Mise en place de rencontres jeunes/professionnels du numériques

#### PREMIER P@S

En partenariat avec CCAS et PIMM'S de Cenon | 2018

Expérimentation, mise en place et animation d'ateliers numériques (tablettes et smartphones) sur la prise en main des plateformes administratives